---
layout: post
title:  "Problema 1, CheckPoint 1"
date: `r Sys.time()`
published: true
tags: [htmlwidgets, r]
---

```{r setup, include=FALSE}
knitr::opts_chunk$set(echo = TRUE)
```

```{r}
library("tidyverse")
library("ggplot2")
```
#2. Responda as seguintes duas perguntas: 

a. Qual das series que voce escolheu e mais bem avaliada no IMDB? A diferenca e grande? Pequena? 
b. Qual das series que voce escolheu tem episodios de qualidade mais irregular segundo o IMDB? A diferenca e grande? Pequena?
Repare que as perguntas deixam para voce a responsabilidade de decidir como analisar quem e mais bem avaliada, o que e irregularidade entre episodios, etc.

```{r}
series_from_imdb <- read.csv("../dados/series_from_imdb.csv")
dados <- series_from_imdb %>% 
  filter(series_name %in% c("Flash", "Mr Robot", "Vikings"))

mediana_series <- dados %>% 
  group_by(series_name) %>%
  summarise(mediana = median(UserRating))

ggplot(dados, mapping = aes(x = series_name, y= UserRating)) +
  geom_boxplot( color="darkorange") + 
  geom_point(position = position_jitter(width = .2), alpha=.3, color="blue") +
  geom_text(data = mediana_series, mapping= aes(x=series_name, y=mediana+0.1, label=mediana), color = "brown1")
```

a. De acordo com o grafico boxplot acima, vemos que Mr Robot tem uma mediana mais alta, o que significa que 50% das avaliacoes estao acima de 8.8, ja Flash foi a segunda serie mais bem avaliada, apesar da pouca diferenca de 0.1 na mediana.
b. A serie com notas mais irregulares foi Flash, com notas variando de (aproximadamente) 6 a 9.7, uma variacao de 3.7, o que podemos considerar alta com relacao a Mr. Robot que variou aproximadamente 0.8.
```{r}
flash <- series_from_imdb %>%
  filter(series_name=="Flash")

mr_robot <- series_from_imdb %>%
  filter(series_name=="Mr Robot")

vikings <- series_from_imdb %>%
  filter(series_name=="Vikings")

mean_flash <- format(round(mean(flash[,7]),3), nsmall=3)
sd_flash <- format(round(sd(flash[,7]),3), nsmall=3)

mean_mr_robot <- format(round(mean(mr_robot[,7]),3), nsmall=3)
sd_mr_robot <- format(round(sd(mr_robot[,7]),3), nsmall=3)

mean_vikings <- format(round(mean(vikings[,7]),3), nsmall=3)
sd_vikings <- format(round(sd(vikings[,7]),3), nsmall=3)

cat(c("Media Flash:", mean_flash, collapse = "\n"))
cat(c("Desvio Padrao Flash:", sd_flash, collapse = "\n"))

cat("\n")


cat(c("Media Mr Robot:", mean_mr_robot, collapse ="\n"))
cat(c("Desvio Padrao Mr Robot:", sd_mr_robot, collapse ="\n"))

cat("\n")


cat(c("Media Vikings:", mean_vikings, collapse ="\n"))
cat(c("Desvio Padrao Vikings:", sd_vikings, collapse ="\n"))
```
#O uso do desvio padrao para calcular a regularidade dos dados.
Alem da diferenca entre as pontuacoes maximas e minimas, podemos concretizar a afirmacao anterior calculando o desvio padrao, valor associado ao grau de variacao de um conjunto de dados, medidos a partir do valor esperado. Calculando a media e o desvio padrao, vemos que o intervalo estimado para as avaliacoes da serie Flash esta entre 8.17 e 9.26, enquanto que o valor esperado das avaliacoes para a serie Mr Robot varia menos, ou seja, tem uma qualidade mais regular segundo o IMDB, e esta no intervalo de 8.51 e 9.25, o que pode ser considerado uma diferenca razoavel. Se compararmos a regularidade entre Vikings e Mr Robot, ambas aparentam maior regularidade e existe uma pequena diferenca no desvio padrao entre elas, de apenas 0.006, indicando assim uma maior regularidade para Mr Robot, ja que o menor valor no desvio padrao indica menor variacao no conjunto de dados.

#Estudo do conjunto de dados analisados

Eh importante estudarmos os dados que estao sendo utilizados para analisarmos, dados mal elaborados pode nos levar a conlusoes erradas. Na serie analisada Flash, ha um episodio com apenas 10 votos de usuarios diferentes, essa quantidade de votos e suficiente para calcular a nota da serie?
```{r}
series_from_imdb %>%
  filter(UserVotes == min(series_from_imdb[,8])) %>%
  select(series_name, UserVotes)
```
Eh um numero muito baixo se compararmos a outras series mais conhecidas, porem, devemos levar em conta que o episodio foi lancado ha menos de uma semana e que o resultado gerado nao esta totalmente fora do padrao, o que nao significa que com mais votos nao pode ate sair do padrao (obter uma nota mais baixa que o esperado, por exemplo, 7), mas a analise feita nao sofreria muita alteracao, uma vez que tivemos problema com apenas uma nota de 67 anteriores que obteve uma quantidade de votacoes mais condizente com a serie.